臺灣高雄地方法院刑事判決　　　　　　95年度簡上字第1278號
上　訴　人　臺灣高雄地方法院檢察署檢察官
被　　　告　丁○○
上列上訴人因被告傷害案件，不服本院高雄簡易庭中華民國95年
9 月13日95年度簡字第5368號簡易處刑判決（聲請簡易判決處刑
案號：95年度偵字第17535 號），提起上訴，本院管轄之第二審
合議庭判決如下：
    主  文
上訴駁回。
    事  實
一、丁○○前因懲治盜匪條例等案件，經法院判處有期徒刑7 年
    、2 月，並定其應執行之刑為有期徒刑7 年確定，於民國81
    年4 月2 日入監服刑，於83年7 月1 日第1 次縮短刑期假釋
    付保護管束，嗣前開第1 次假釋因故撤銷，於88年12月7 日
    入監續執行殘刑，於91年5 月28日第2 次縮短刑期假釋付保
    護管束，於92年8 月16日保護管束期滿、前開第2 次假釋未
    經撤銷視為執行完畢（構成累犯）。詎不知悔改，於94年11
    月13日18時30分許，因酒後見甲○○○在址設高雄縣六龜鄉
    中興村中庄媽祖廟前麵攤與外地工人相約飲酒，心生不滿，
    竟基於傷害人身體之犯意，先揮拳朝甲○○○之眼部打去，
    及見甲○○○逃離，又出手將甲○○○拉倒在地，嗣甲○○○之夫乙○○聽聞爭執聲後趕往勸說甲○○○先行返家，丁○○竟復拿取修剪果樹用之大型剪刀1 支朝甲○○○攻擊，
    並刺中甲○○○之左前臂（聲請簡易判決處刑書及原審判決
    均誤載為「右」前臂，下同），致甲○○○因而受有右眼瞼
    及眼周區瘀傷、右臉擦傷、左前臂深層污染性傷口等傷害。
二、案經甲○○○訴由高雄縣政府警察局六龜分局報請臺灣高雄
    地方法院檢察署檢察官偵查後，聲請簡易判決處刑。
    理  由
壹、證據能力方面
一、卷附告訴人甲○○○傷勢照片2 張，乃係機械拍攝當時之現
    場情況並藉書面方式加以留存、呈現者，而照片內容與現場
    真實情狀2 者間之一致性，乃係透過機械方式資為保障，其
    間並不存在人對現實情狀知覺、記憶、表述等錯誤，復欠缺
    故為虛枉之疑慮，故照片之性質非屬供述證據，而無傳聞法
    則之適用。再參諸卷內別無證據顯示該拍攝機械有何不精確
    之狀況，或照片有經偽、變造之情形，是應有證據能力。
二、卷附署立旗山醫院94年11月17日診斷證明書1 份，經被告丁○○同意作為證據使用；本院審酌卷內並無事證顯示該陳述
    之作成時、地與週遭環境，有何致令陳述內容虛偽、偏頗之
    狀況後，也認為適當，依刑事訴訟法第159 條之5 第1 項之
    規定，為傳聞法則之例外，應有證據能力。
三、證人甲○○○、乙○○之警詢中陳述，乃係被告以外之人於
    審判外之言詞陳述，而均屬傳聞，且經核並無刑事訴訟法第
    159 條之1 至同法第159 條之5 所列舉得作為證據之例外情
    事，是故並無證據能力，不得作為本案之證據。
貳、實體方面
一、訊據被告丁○○固坦言其曾於前開時地，因酒後見告訴人甲○○○擅與外地工人相約飲酒，故前往勸說甲○○○返家，
    惟矢口否認有何傷害甲○○○之犯行，並辯稱：那天我喝了
    3 、4 瓶酒後，因為看見甲○○○在廟前麵攤與陌生人喝酒
    ，我就過去勸她回家，但她先拿起酒瓶要打我，我用手撥開
    ，她第1 次跌倒，接著又站起來拿椅子要打我，我還是撥開
    ，她再度跌倒，我在撥開甲○○○之攻擊時，不知道曾否無
    意間打到甲○○○之眼睛或臉部，但我確實沒有拿大型剪刀
    刺甲○○○，甲○○○手臂之傷勢與我無關云云。經查：
(一)證人甲○○○於本院審理中證稱：當天我與自屏東前來六龜
    工作的朋友，原相約在媽祖廟口前的麵攤一起喝酒，但表情
    像是喝過酒之被告忽然衝著我來，並朝著我眼睛部位揮了1
    、2 拳，我要跑離麵攤，被告又自後將我拉倒在地，我的丈
    夫乙○○當時適巧也在廟口，聽倒我的喊叫後前來要我先回
    家，等我準備騎機車離開，被告竟又拿著1 把修剪果樹用之
    大型剪刀，朝我身上刺過來，我趕忙伸手抵擋，手臂因而遭
    刺傷，我到現在還不知道被告為何會打我等語綦詳（本院卷
    第44至48頁）；另證人乙○○於本院審理中，也到庭證述：
    當天我在媽祖廟前看別人賭博，忽然聽到有人在吵架，我探
    頭看竟是被告將我太太甲○○○拉在地上打，並出聲質問甲○○○為什麼不趕快回家，我立即前去將2 人拉開並示意甲○○○先回家，被告接著又拿出1 把修剪果樹用之大型剪刀
    朝甲○○○手臂刺去，因為甲○○○一直流血，我隨即將甲○○○送醫治療等語明確（本院卷第49至50頁）。
(二)經核證人甲○○○、乙○○2 人所述均相一致，且與卷附署
    立旗山醫院94年11月17日診斷證明書1 份（警卷第13頁）及
    甲○○○傷勢照片2 張（警卷第14頁）所示：甲○○○右眼
    眶及右臉部分有瘀、擦傷，至左前臂則另有乙處銳器所致之
    明顯深層傷口（診斷證明書誤載為右前臂）等節，亦屬吻合
    ，益徵證人甲○○○、乙○○2 人之前開證述內容俱合於真
    實而可堪採信，被告確先揮拳毆打甲○○○之眼部成傷，繼
    又出手將甲○○○拉倒在地，最後則拿取修剪果樹用之大型
    剪刀1 支刺傷甲○○○之左前臂無訛，被告空言否認，並非
    事實，無足採信；又由前所認明甲○○○身上因銳器所造成
    之傷口僅為乙處，且係分布在手前臂之非致命部位一情，顯
    見被告於攻擊之初，應欠缺致令甲○○○重傷甚至死亡之意
    圖，而係出於普通傷害之犯意，也併指明。
(三)綜上，本件事證明確，被告故意傷害甲○○○之犯行，至堪
    認定。
二、查被告行為後，如附表所示之相關法律均業經變更，並俱於
    95年7 月1 日施行，玆經比較結果，裁判時法並未較為有利
    ，從而依刑法第2 條第1 項規定，自應適用各該行為時法，
    亦即修正前法，合先敘明（至同日施行之刑法施行法第1 條
    之1 ，僅係規範如何將刑法分則罰金刑之單位由「銀元」轉
    換為「新臺幣」，未就各該分則之實際內涵加以變更，自不
    生新舊法比較之問題，而應直接適用裁判時法）。是故核被
    告所為，乃係犯刑法第277 條第1 項之傷害罪。被告前後數
    次出手傷害告訴人之舉動，乃係在同地實行，且時間緊接，
    復又侵害同一之法益，則各行為之獨立性極為薄弱，依一般
    社會健全觀念，難以強行分開，在刑法評價上，以視為數個
    舉動之接續施行，合為包括一罪之接續犯，較為合理（82年
    台上字第3295號判例意旨參照）。被告曾因懲治盜匪條例等
    案件，經法院判處有期徒刑7 年、2 月，並定其應執行之刑
    為有期徒刑7 年確定，嗣先後經第1 次假釋及撤銷第1 次假
    釋，於88年12月7 日入監續執行殘刑，於91年5 月28日第2
    次縮短刑期假釋付保護管束，於92年8 月16日保護管束期滿
    、前開第2 次假釋未經撤銷視為執行完畢一節，有臺灣高等
    法院被告前案紀錄表1 份在卷足稽，其於該有期徒刑執行完
    畢後，5 年內再犯本件有期徒刑以上之罪，應論以累犯，並
    加重其刑。
三、原審援引刑事訴訟法第449 條第1 項前段、第3 項，刑法第
    277 條第1 項、第2 條第1 項前段，修正前刑法第47條、第
    41條第1 項前段，罰金罰鍰提高標準條例第1 條前段（應為
    「刑法施行法第1 條之1 」之誤），修正前罰金罰鍰提高標
    準條例第2 條規定（現已刪除），現行法規所定貨幣單位折
    算新臺幣條例第2 條，逕以簡易判決量處被告有期徒刑3 月
    ，且諭知如易科罰金，以銀元300 元（即新臺幣900 元）折
    算1 日。本院審酌被告恣意傷害告訴人，甚且執屬利器之大
    型剪刀而犯之，所為誠屬不該，且被告於偵審程序中，一再
    飾詞否認犯行，未見悔意，復迄未賠償告訴人所受損害，犯
    後亦態度顯欠佳各情，因認原判決認事用法均無違誤，量刑
    亦稱妥適；至被告執犯本案所用之大型剪刀1 支，因卷內並
    無證據顯示係屬被告所有，是以原審未為沒收之宣告，也核
    無不妥，併予指明。檢察官援告訴人之請求，上訴意旨指摘
    被告應係構成殺人未遂罪嫌，而非僅構成傷害罪，並認原審
    量刑過輕，核均屬無理由，應予駁回。
據上論斷，依刑事訴訟法第455 條之1 第1 項、第3 項、第368
條，判決如主文。
本案經檢察官丙○○到庭執行職務。
中　　華　　民　　國　　96　　年　　1 　　月　　23　　日
                  刑事第十庭  審判長法　官  陳玉聰
                                    法　官  楊淑珍
                                    法　官  莊珮吟
以上正本證明與原本無異。
本判決不得上訴。
中　　華　　民　　國　　96　　年　　1 　　月　　23　　日
                                    書記官  蔡妮君
┌───────────────────────────────────────────────┐
│附表：                                                                                        │
├──────┬─────────────┬─────────────┬───────┬────┤
│相關變更條文│行為時法（下稱舊法）之內容│裁判時法（下稱新法）之內容│比  較  理  由│備    註│
├──────┼─────────────┼─────────────┼───────┼────┤
│【罰金刑最低│罰金：（銀元）1 元以上。有│罰金：新臺幣1000元以上，以│罰金刑之最低度│舊法均較│
│度刑之變更與│期徒刑加減者，其最高度及最│百元計算。有期徒刑或罰金加│刑，由銀元10元│為有利。│
│加、減】刑法│低度同加減之。拘役或罰金加│減者，其最高度及最低度同加│（前經提高10倍│        │
│第33條第5 款│減者，僅加減其最高度。    │減之。拘役加減者，僅加減其│）即新臺幣30元│        │
│、第67條、第│                          │最高度。                  │，提高為新臺幣│        │
│68條        │                          │                          │1000元；且加（│        │
│            │                          │                          │減）之最低數額│        │
│            │                          │                          │，亦由銀元1 元│        │
│            │                          │                          │即新臺幣3 元，│        │
│            │                          │                          │提高成為新臺幣│        │
│            │                          │                          │100 元；又罰金│        │
│            │                          │                          │刑之最低度刑亦│        │
│            │                          │                          │同加（減）之。│        │
├──────┼─────────────┼─────────────┼───────┼────┤
│【累犯變更】│受有期徒刑之執行完畢，或受│受徒刑之執行完畢，或一部之│前案依軍法裁判│本案不論│
│修正前刑法第│無期徒刑或有期徒刑一部之執│執行而赦免後，5 年以內故意│者，及因過失再│適用舊法│
│47條、第49條│行而赦免後，5 年以內再犯有│再犯有期徒刑以上之罪者，為│犯有期徒刑以上│或新法，│
│→修正後刑法│期徒刑以上之罪者，為累犯，│累犯，加重本刑至2 分之1 。│之罪者，是否構│均構成累│
│第47條第1 項│加重本刑至2 分之1 。累犯之│第98條第2 項關於因強制工作│成累犯，新舊法│犯，是以│
│、第2 項、第│規定，於前所犯罪依軍法或於│而免其刑之執行者，於受強制│規定互歧。且新│新法並未│
│49條        │外國法院受裁判者，不適用之│工作處分之執行完畢或一部之│法復另行增訂強│較有利。│
│            │。                        │執行而免除後，5 年以內故意│制工作執行完畢│        │
│            │                          │再犯有期徒刑以上之罪者，以│後之擬制累犯規│        │
│            │                          │累犯論。累犯之規定，於前所│定。          │        │
│            │                          │犯罪在外國法院受裁判者，不│              │        │
│            │                          │適用之。                  │              │        │
├──────┼─────────────┼─────────────┼───────┼────┤
│【易科罰金折│犯最重本刑為5 年以下有期徒│犯最重本刑為5 年以下有期徒│易科罰金折算標│舊法有利│
│算標準變更】│刑以下之刑之罪，而受6 個月│刑以下之刑之罪，而受6 個月│準由銀元300 元│。      │
│修正前刑法第│以下有期徒刑或拘役之宣告…│以下有期徒刑或拘役之宣告者│即新臺幣900 元│        │
│41條第1 項前│得以（銀元，下同）1 元以上│，得以新臺幣1000元、2000元│，提高為以新臺│        │
│段、修正前罰│3 元以下折算1 日，易科罰金│或3000元折算1 日，易科罰金│幣1000元、2000│        │
│金罰鍰提高標│。依刑法第41條易科罰金…就│。                        │元或3000元折算│        │
│準條例第2 條│其原定數額提高為100 倍折算│                          │1 日。        │        │
│→現行刑法第│1 日；法律所定罰金數額未依│                          │              │        │
│41條第1 項前│本條例提高倍數，或其處罰法│                          │              │        │
│段          │條無罰金刑之規定者，亦同。│                          │              │        │
╠══╤═══╧═════════════╧═════════════╧═══════╧════╣
║結果│1.論罪科刑方面：玆整體比較適用結果，以舊法罰金刑之最低度刑較低，較為有利。              ║
║    │2.易刑規定方面（尚無須與論罪科刑規定整體適用）：舊法之易科罰金折算標準較低，較為有利。  ║
╚══╧════════════════════════════════════════════╝
附錄本案所犯法條：
《刑法第277 條第1 項─普通傷害罪》
傷害人之身體或健康者，處3 年以下有期徒刑、拘役或1,000 元
以下罰金。
《刑法施行法第1 條之1 》
中華民國94年1 月7 日法修正施行後，刑法分則編所定罰金之貨
幣單位為新臺幣。
94年1 月7 日刑法修正時，刑法分則編未修正之條文定有罰金者
，自94年1 月7 日刑法修正施行後，就其所定數額提高為30倍。
但72年6 月26日至94年1 月7 日新增或修正之條文，就其所定數
額提高為3 倍。
